臺灣基隆地方法院刑事判決　　　　　　　96年度交易字第62號
公　訴　人　臺灣基隆地方法院檢察署檢察官
被　　　告　乙○○
上列被告因過失傷害案件，經檢察官提起公訴（96年度偵字第32
50號），本院判決如下：
    主  文
本件公訴不受理。
    理  由
一、本件公訴意旨如檢察官起訴書所載（如附件）。
二、按告訴乃論之罪，告訴人於第一審辯論終結前得撤回其告訴
    ；又告訴經撤回者，應諭知不受理之判決；又不受理之判決
    ，得不經言詞辯論為之，刑事訴訟法第238 條第1 項、第30
    3條第3 款及第307條分別定有明文。
三、本件被告乙○○因過失傷害案件，經檢察官提起公訴，認被
    告係犯刑法第284條第1項前段之過失傷害罪嫌，依同法第28
    7 條前段之規定，須告訴乃論。茲據告訴人甲○○當庭撤回
    告訴，有本院96年7 月13日訊問筆錄及撤回告訴狀在卷足憑
    ，揆諸前開說明，爰不經言詞辯論，逕為諭知不受理之判決
    。
據上論斷，應依刑事訴訟法第303條第3 款、第307條，判決如主
文。
中　　華　　民　　國　　96　　年　　7 　　月　　20　　日
                  刑事第二庭法    官  齊潔
以上正本證明與原本無異。
如不服本判決應於收受本判決後10日內向本院提出上訴書狀，其
未敘述上訴理由者，並得於提起上訴後10日內向本院補提理由書
狀（均須按他造當事人之人數附繕本）「切勿逕送上級法院」。
中　　華　　民　　國　　96　　年　　7 　　月　　20　　日
                            書 記 官  潘端典
附件：
臺灣基隆地方法院檢察署檢察官起訴書
　　　　　　　　　　　　　　　　　　　96年度偵字第3250號
　　被　　　告　乙○○　男　46歲（民國○○年○月○日生）
                        國民身分證統一編號：Ｚ000000000號
　　　　　　　　　　　　住臺北縣瑞芳鎮○○○路員山巷16之
　　　　　　　　　　　　1號2樓
上列被告因過失傷害案件，已經偵查終結，認應該提起公訴，茲
將犯罪事實及證據並所犯法條分敘如下：
        犯  罪  事  實
一、乙○○於民國96年1月26日下午1時50分許，騎乘車牌號碼為
    AG2-480號機車，由基隆市○○路往八德路方向行駛，於駛
    經基隆市長庚醫院急診處前。當時天候為晴，有日間自然光
    線，路段中劃設有雙黃實線（用以分隔對向車道，並雙向禁
    止超車、跨越或迴轉），路面乾燥，無缺陷，無障礙物，視
    距良好。乙○○本應注意駕駛人應注意車前狀況，並採取必
    要之安全措施，又在劃有分向限制線之路段，不得駛入來車
    之車道內，而依當時狀況，並無不能注意之情形，竟疏未注
    意車輛之行向，貿然跨越雙黃線駛入對向車道，因而撞擊該
    車道內等候綠燈號誌正欲起動由甲○○騎乘之車牌號碼
    AD6-576號機車，致甲○○因此受有左腳撕裂傷8公分合併阿
    基里斯韌帶斷裂及局部皮瓣壞死等傷害。適有甲○○之友人
    陳文寶經過該處，乃將甲○○抱至長庚醫院急診處急救，並
    報警到場處理。
二、案經甲○○訴由基隆市警察局第四分局報告偵辦。
        證 據 並 所 犯 法 條
一、被告經傳未到，惟於警詢時承認上開時、地車禍肇事致告訴
    人甲○○受傷之事實，然辯稱：當時因閃避1輛計程車而侵
    入告訴人之車道云云。然查，被告騎乘上開機車，未注意車
    前狀況及路面標繪之雙黃實線標線而衝入告訴人之遵行車道
    之事實，業據告訴人證述綦詳。核與證人陳文寶於偵查中證
    述：伊看見告訴人受傷倒地，被告之機車倒在告訴人之車道
    中等情吻合。另訊據證人即當時到場處理之基隆市警察局交
    通隊警員孫國賢亦證述：現場並無煞車痕，且本件未查出有
    被告所稱之計程車等語，足徵被告當時疏未注意車前狀況及
    路面標繪之雙黃實線，逕自貿然駛入告訴人之遵行車道內，
    益徵告訴人之指述應屬有據。被告上開所辯，顯係畏罪搪責
    之飾詞，不足採信。此外，復有基隆市○○○道路交通事故
    現場圖、道路交通事故調查報告表(一)(二)、道路交通事故談話
    紀錄表、補充資料、道路交通事故肇事人自首情形紀錄表、
    現場及機車照片10張及長庚紀念醫院診斷證明書1紙在卷可
    稽，被告犯嫌已堪認定。按駕駛人應注意車前狀況，並隨時
    採取必要之安全措施，又車輛應在遵行車道內行駛，在劃有
    分向限制線之路段，不得駛入來車之車道內，道路交通安全
    規則第94條第3項、第97條第1款、第2款定有明文，被告騎
    車自應注意上述道路交通安全規定，而依當時路況又無不能
    注意之情形，竟疏不注意而肇事致告訴人受傷，顯有過失，
    且被告之過失駕駛行為，核與被害人之受傷間，具有相當因
    果關係，是其過失傷害犯嫌，洵堪認定。
二、核被告所為，係犯刑法第284條第1項前段之過失傷害罪嫌。
三、依刑事訴訟法第251條第1項提起公訴。
    此　致
臺灣基隆地方法院
中　　華　　民　　國　　96　　年　　6 　　月　　25　　日
                              檢察官  丙  ○  ○
本件正本證明與原本無異
中　　華　　民　　國　　96　　年　　6 　　月　　27　　日
                              書記官  辜  鈞  珩
附錄所犯法條：
刑法第284條
因過失傷害人者，處6月以下有期徒刑、拘役或5百元以下罰金，
致重傷者，處1年以下有期徒刑、拘役或5百元以下罰金。
從事業務之人，因業務上之過失傷害人者，處1年以下有期徒刑
、拘役或1千元以下罰金，致重傷者，處3年以下有期徒刑、拘役
或2千元以下罰金。
